【裁判字號】    89,上易,4060
【裁判日期】    891227
【裁判案由】    詐欺
【裁判全文】
臺灣高等法院刑事判決                          八十九年度上易字第四六號
    上  訴  人
    即  被  告  甲○○
右上訴人因詐欺案件，不服臺灣板橋地方法院八十九年度自緝字第三二號，中華民國
八十九年九月二十九日第一審判決，提起上訴，本院判決如左：
    主  文
上訴駁回。
    事實及理由
一、本案經本院審理結果，認第一審以上訴人即被告甲○○連續以詐術得財產上不法
    之利益，判處有期徒刑四月，認事用法及量刑均無不當，應予維持，並引用第一
    審判決書記載之事實、證據及理由（如附件）。
二、經查：
    被告連續將車輛送往自訴人所經營之修車廠修復之事實，已據被告於原審坦承不
    諱，核與自訴人指述之情節相符，並有自訴人修車紀錄之手抄單在卷可憑（原審
    卷第三十六頁至第三十八頁）；而被告自八十七年七月間某日起至八十七年十一
    月間某日止，所積欠自訴人之修車費用共計新臺幣（下同）二十萬四千七百五十
    六元乙節，既有如原判決附表(1)所示之支票共六紙在卷可證，已足見自訴人指述
    被告所積欠其修車費用之數額共計二十萬四千七百五十六元非虛。被告雖有先後
    簽發交付自訴人如原判決附表(1)、(2)所示之支票及本票，用以支付修車費用之情
    ，業經被告供承在卷，並據自訴人指述綦詳，復有如原判決附表(1)、(2)所示之支
    票共六紙、本票共五紙附卷可參；另被告前因已有二次拒絕往來之紀錄，而經臺
    北市票據交換所於八十七年一月二十二日公告為永久拒絕往來戶乙節，為被告所
    不否認，並有八十九年八月十五日（八九）北票字第五六八六號函暨檢附存款不
    足退票明細表一份在卷可稽。可知被告之財務狀況早於八十七年初即已不佳，有
    陷於無支付能力之情事，猶於八十七年七月間某日起至八十七年十一月間某日止
    ，連續將車輛送請自訴人所經營之修車廠修理。觀諸如原判決附表(1)所示之支票
    共六紙，其發票日均為八十七年十一月二十一日，即在被告前開送修車輛期間之
    內，而如原判決附表(2)所列之本票五張，其到期日則依序各為八十七年十二月三
    十一日、八十八年一月三十一日、八十八年二月二十八日、八十八年三月三十一
    日、八十八年四月三十日，均係在被告前開送修車輛期間之後，與自訴人指稱被
    告於將車送往伊所經營之修車廠修復時，曾佯稱將於每部車送修後半個月先行給
    付一半之修車費用，嗣於前述六紙支票屆期提示不獲兌現後，始交付如附表(2)所
    列之本票五張等情互核大致相符，益徵被告其後應未返還任何修車費用，否則即
    不至於簽發交付上述支票後，又另行簽發交付本票；且衡情收受票據應係用以擔
    保債權憑以取款，是倘自訴人明知被告業經公告拒絕往來，自無仍要求被告簽發
    交付無擔保能力之票據多此一舉之理，顯見被告於送修車輛時，應有向自訴人表
    示將先行給付部分車款，並交付支票憑以取信，惟該等支票經屆期提示仍不獲兌
    現，其復交付本票以為搪塞等情甚明。被告雖辯稱：退票後有請友人羅士平替伊
    還錢云云，惟自訴人指稱：羅士平亦未付款等語，被告復對此不爭執，可見被告
    始終無付款之意。綜上所述，被告早於八十七年一月二十二日已經臺北市票據交
    換所公告為永久拒絕往來戶，其個人經濟狀況不佳，並無充足償債能力，竟隱瞞
    資力不佳之事實，簽發無擔保能力之票據交付自訴人以支付修車費用，使自訴人
    陷於錯誤，而予以修車，嗣卻追討無著，顯見被告於送修車輛之時，即心存詐取
    不法利益之意圖。本件事證明確，被告之犯行應堪認定。被告上訴否認犯罪，指
    摘原判決不當，為無理由，應予駁回。
據上論斷，應依刑事訴訟法第三百七十三條、第三百六十八條判決如主文。
本案經檢察官沈明彥到庭執行職務
中      華      民      國    八十九    年     十二     月    二十七    日
                              臺灣高等法院刑事第二十二庭
                                  審判長法  官  許 正 順
                                        法  官  邱 同 印
                                        法  官  胡 方 新
右正本證明與原本無異。
不得上訴。
                                        書記官  秦 慧 榮
中      華      民      國    八十九    年     十二     月    二十八    日
附錄本案論罪科刑法條全文：
刑法第三百三十九條
意圖為自己或第三人不法之所有，以詐術使人將本人或第三人之物交付者，處五年以
下有期徒刑、拘役或科或併科一千元以下罰金。
以前項方法得財產上不法之利益或使第三人得之者，亦同。
前二項之未遂犯罰之。


司法院資訊處製作；財團法人民間司法改革基金會備份。
